# 关于组成部分重要性

提问人：luohongcheng 时间：2019-10-29 06:30:17
请教陈版组成部分重要性的问题
1 、实务中，一般会单独对组成部分（子公司）设定整体重要性和实际执行重要性，那么需不需要为组成部分设定明显微小错报临界值（sad）？
2 、对于组成部分发生的错报，不超过哪个金额的情况下可以不累积？是整体测算出的 sad还是组成部分的 sad？
谢谢!

回答人：chenyiwei
1 、如果对该组成部分不单独出具审计报告，仅为集团审计之目的对其实施相关的审计程序，则一般无需单独为每个组成部分设定明显微小错报临界值（sad），整个集团内的各组成部分均采用相同的SAD 标准。
2 、对于组成部分发生的错报，不超过集团整体 SAD水平的情况下，可以不累积。